【裁判字號】    98,易,901
【裁判日期】    980831
【裁判案由】    竊盜
【裁判全文】
臺灣彰化地方法院刑事判決               98年度易字第901號
公  訴  人  臺灣彰化地方法院檢察署檢察官
被      告  乙○○
                    現於台灣雲林第二監獄執行中
上列被告因竊盜案件，經檢察官提起公訴（98年度偵字第6255號
），本院判決如下：
    主  文
乙○○攜帶兇器竊盜，累犯，處有期徒刑柒月。扣案榔頭及一字
起子各壹支均沒收之。
    事  實
一、乙○○曾因施用一、二級毒品案件，經本院以92年度訴字第
    655 號分別判處有期徒刑10月及6 月，應執行有期徒刑1 年
    2 月確定，又因竊盜案件，再經臺灣高等法院臺中分院以92
    年度上易字第1905號判處有期徒刑7 月，上開案件復經臺灣
    高等法院臺中分院以93年度聲字第282 號裁定應執行有期徒
    刑1 年8 月確定，經入監執行，並於民國（下同）95年7 月
    3 日縮短刑期假釋出監併付保護管束，並於96年1 月31日假
    釋期滿未經撤銷，視為徒刑執行完畢。仍不知悔改，意圖為
    自己不法之所有，於98年7 月14日上午11時50分許，攜帶客
    觀上具危險性足供為兇器使用之榔頭、一字起子各1 支至甲
    ○○位於彰化縣社頭鄉○○村○○路○ 段949 巷7 號屋內（
    該屋尚未有人居住），以榔頭及一字起子等工具拆卸樓梯上
    之銅條方式，竊取甲○○所有之銅條11條（重約10公斤，價
    值約新台幣1000元），得手後放置在樓梯旁，適甲○○即時
    發現而報警處理，員警遂在當場將乙○○逮捕，並扣得榔頭
    1 支、一字起子1 支及銅條11條等物。
二、案經甲○○訴由彰化縣警察局田中分局報告臺灣彰化地方法
    院檢察署檢察官偵查起訴。
    理  由
一、本案全部卷證所涵括之供述證據及非供述證據，經本院依法
    踐行調查證據程序，公訴人及被告均不爭執各該證據之證據
    能力，且亦查無依法應排除其證據能力之情形，是後述所引
    用證據之證據能力均無疑義，亦均併先敘明。
二、訊據被告乙○○矢口否認其涉有竊盜犯行，而辯稱：榔頭及
    起子是在屋內地板撿到的，其沒有拆卸銅條，銅條之前就已
    經被人拆卸好的云云。經查：
(一)、上揭事實，業經證人即告訴人甲○○於本院審理中證述明確
    ，且被告於警詢中自白「（問你是如何前往該處地點行竊？
    用何工具及何方法竊取該11條銅製的樓梯銅條？）我是在98
    年7 月14日時許騎乘乙部重機車LAB －419 號，經過社頭鄉
    ○○村○○路○段949 巷7 號現場，發現大門沒有鎖，我一
    時好奇就進入現場發現屋內沒有居住，我就從我機車置物箱
    內拿起乙支榔頭及乙支一字起子將屋內樓梯的銅製鐵條拆下
    ，準備竊走」等語，再觀諸警卷之現場照片及贓物認領保管
    單所示，樓梯上之銅條11條確實已從樓梯上拆卸下來，並放
    置樓梯旁等情，又員警有在案發現場扣得作案之榔頭及起子
    各1 支，此有彰化縣警察局田中分局扣押筆錄在卷可稽，上
    開事證相互勾稽核與被告自白內容相符，況且若上開銅條是
    他人持榔頭及起子拆解下來，為何不直接將銅條拿去變賣，
    而供被告拿取？故被告事後翻供辯稱：其沒有竊盜云云顯係
    事後推諉卸責之詞，已無可採。綜上所述，本件事證明確，
    被告竊盜犯行洵堪認定，應予依法論科。
三、按刑法第321 條第1 項第3 款之攜帶兇器竊盜罪，係以行為
    人攜帶兇器竊盜為其加重條件，此所謂兇器，其種類並無限
    制，凡客觀上足對人之生命、身體、安全構成威脅，具有危
    險性之兇器均屬之，且祇須行竊時攜帶此種具有危險性之兇
    器為已足，並不以攜帶之初有行兇之意圖為必要；又無論主
    觀上是否旨在行兇抑僅便利行竊，然在客觀上顯具有行兇之
    危險性，自屬兇器之一種，其攜帶而犯竊盜罪，應成立刑法
    第321 條第1 項第3 款之罪（最高法院62年臺上字第2489號
    判例、70年臺上字第1613號判例、79年臺上字第5253號判例
    意旨參照）。查本件扣案之榔頭及起子為金屬製品，質地堅
    硬，客觀上屬足對人之生命、身體、安全構成威脅，具有危
    險性之兇器，故本件被告有攜帶兇器之事實，應無疑義。再
    按刑法上竊盜罪既遂未遂區分之標準，係採權力支配說，即
    行為人將竊盜之客體，移入一己實力支配之下者為既遂，若
    著手於竊盜，而尚未脫離他人之持有，或未移入一己實力支
    配之下者，則為未遂（最高法院84年度臺上字第2256號判決
    參照）。本件被告雖未將銅條搬離現場，然其持榔頭及起子
    將樓梯上之銅條拆卸下來，並放置在身旁，已破壞告訴人之
    持有，並建立自己實力支配狀態，故本件已達竊盜既遂程度
    。是核被告所為，係犯刑法第321 條第1 項第3 款攜帶兇器
    竊盜罪。公訴意旨認被告所為係犯刑法第321 條第2 項、第
    1 項第3 款之攜帶兇器竊盜未遂罪，容有誤會，惟起訴之基
    本事實相同，因未遂並非獨立之犯罪，僅係犯罪狀態，尚不
    生變更起訴法條之問題，故本件自無庸變更起訴法條（最高
    法院48年臺上字第731 號判例意旨參照）。其曾因施用一、
    二級毒品案件，經本院以92年度訴字第655 號分別判處有期
    徒刑10月及6 月，應執行有期徒刑1 年2 月確定，又因竊盜
    案件，再經臺灣高等法院臺中分院以92年度上易字第1905
    號判處有期徒刑7 月，上開案件復經臺灣高等法院臺中分院
    以93年度聲字第282 號裁定應執行有期徒刑1 年8 月確定，
    經入監執行，並於95年7 月3 日縮短刑期假釋出監併付保護
    管束，並於96年1 月31日假釋期滿未經撤銷，視為徒刑執行
    完畢等情，此有臺灣高等法院被告前案紀錄表存卷可按，其
    前受徒刑之執行完畢，五年以內故意再犯本案有期徒刑以上
    之罪，為累犯，應依刑法第47條第1 項之規定加重其刑。爰
    審酌被告前有竊盜前科，有臺灣高等法院被告前案紀錄表可
    稽，竟仍謀不勞而獲，攜帶兇器竊盜，其所為損害被害人，
    且危害社會治安匪淺，犯罪後猶飾詞狡辯，未見悔意，兼衡
    其犯罪之動機、目的、生活狀況、智識程度、所竊取財物之
    價值等一切情狀，量處如主文所示之刑。扣案榔頭及一字起
    子各1 支，均係供犯罪所用，雖被告於本院審理中否認扣案
    物係其所有，然其該供詞純係為推卸其犯行所辯，業如前述
    ，已無本院所不採，而被告於98年7 月14日警詢中已坦承扣
    案之榔頭及起子係其所有，故上開扣案物均依刑法第38 條
    第1 項第2 款規定宣告沒收。
據上論斷，應依刑事訴訟法第299 條第1 項前段，刑法第321 條
第1 項第3 款、第47條第1 項、第38條第1 項第2 款，判決如主
文。
本案經檢察官鄭少到庭執行職務。
中    華    民    國    98    年    8     月    31    日
                  刑事第六庭          法  官  鮑慧忠
以上正本證明與原本無異。
如不服本判決應於收受判決後10日內向本院提出上訴書狀，並應
敘述具體理由；其未敘述上訴理由者，應於上訴期間屆滿後20日
內向本院補提理由書 (均須按他造當事人之人數附繕本)「 切勿
逕送上級法院」。
告訴人或被害人對於判決如有不服具備理由請求檢察官上訴者，
其上訴期間之計算係以檢察官收受判決正本之日期為準。
中    華    民    國    98    年    8     月    31    日
                                      書記官  陳秀娟
附錄本案論罪科刑法條全文：
中華民國刑法第321條
（加重竊盜罪）
犯竊盜罪而有左列情形之一者，處 6 月以上、 5 年以下有期徒
刑：
一、於夜間侵入住宅或有人居住之建築物、船艦或隱匿其內而犯
    之者。
二、毀越門扇、牆垣或其他安全設備而犯之者。
三、攜帶兇器而犯之者。
四、結夥三人以上而犯之者。
五、乘火災、水災或其他災害之際而犯之者。
六、在車站或埠頭而犯之者。
前項之未遂犯罰之。


司法院資訊處製作；財團法人民間司法改革基金會備份。
